【裁判字號】    89,上易,3061
【裁判日期】    900131
【裁判案由】    竊盜
【裁判全文】
臺灣高等法院臺中分院刑事判決                  八十九年度上易字第三六一號
    上  訴  人
    即  被  告  甲○○
右上訴人因竊盜案件，不服臺灣臺中地方法院八十九年度易字第二三四八號中華民國
八十九年十一月二十二日第一審判決（起訴案號：臺灣臺中地方法院檢察署八十九年
度偵字第六二九三號），提起上訴，本院判決如左：
      主  文
上訴駁回。
      事  實
一、甲○○於民國（下同）八十三年、八十四年間，有違反麻醉藥品管理條例、竊盜
    及違反槍砲彈藥刀械管制條例之犯罪紀錄。其於八十六年間與八十七年間，復又
    因先後二次違反麻醉藥品管理條例案件，依序分經本院及台灣台中地方法院判處
    有期徒刑八月及六月確定，經接續執行，而於八十八年一月八日執行完畢，詎仍
    不知悔改，復於八十九年三月六日上午八時許，與張榮洲（另由本院併案判處有
    期徒刑二年十月確定）共同基於意圖為自己不法所有之犯意聯絡，由甲○○駕駛
    其配偶江錦靜所有車牌號碼為Ｍ七–七四四二號之自用小客貨車搭載張榮洲，並
    攜帶甲○○所有客觀上可供兇器使用之鎌刀二把、繩索數綑及肥料袋數只，同至
    台中縣東勢鎮○○街石麻巷三十號旁即張煜燐所栽種之檳榔園內，由甲○○與張
    榮洲分持以竹子綁紮之鐮刀，偷割張煜燐所有上開檳榔園內之檳榔果實，得手後
    ，即將竊得之檳榔先置放地上，再分裝入其預先準備之肥料袋中，並以繩索綑綁
    ，伺機搬運。惟為張煜燐發覺，乃報警於同日中午十二時三十分許，當場逮捕張
    榮洲，並扣得甲○○所有之鐮刀二把，及已綑綁裝袋之檳榔約五千粒（業經發還
    張煜燐），以及停放在現場路旁之上開自小客貨車一輛（亦經交還江錦靜），甲
    ○○則乘隙逃離現場。
二、案經台中縣警察局東勢分局報請臺灣台中地方法院檢察署檢察官偵查起訴。
      理  由
一、訊據上訴人即被告甲○○（以下簡稱為被告）矢口否認伊有前開犯行，並辯稱：
    當日伊僅係與張榮洲同至該地採摘竹筍，檳榔係張榮洲偷割，伊並不知情，亦未
    參與，應不為罪等情。然查：被告確有於前開時、地，與張榮洲分持扣案鐮刀二
    把，共同竊割被害人張煜燐所種植之前開檳榔，且此二把鐮刀亦為被告所有，上
    情業據張榮洲於警訊、偵訊及原審法院訊問時，均供證甚明。被害人張煜燐於警
    訊、偵訊及原審法院審理中，亦均指述確有目睹被告與張榮洲二人在偷割檳榔之
    情事（見八十九年三月六日警訊筆錄、同年四月五日偵查筆錄，及原審卷宗第五
    三、五四頁）。復有鐮刀二把扣案可稽，及有贓物認領據一紙以及現場照片十一
    張（拍攝檳榔與車輛）附卷足資佐證。足證被告上開所辯，應係飾卸之詞，不足
    採信，其確有與張榮洲共同攜帶鐮刀竊割被害人張煜燐之前開檳榔，事證明確，
    其犯行至堪認定。
二、按鐮刀在客觀上具有危險性，足供兇器使用，被告與張榮洲共同攜帶鐮刀竊盜，
    核其等所為，係犯刑法第三百二十一第一項第三款之攜帶兇器竊盜罪。就上開竊
    盜犯行之實施，被告與張榮洲之間，有犯意聯絡與行為分擔，均為共同正犯。查
    被告曾於八十六年間與八十七年間，先後二次違反麻醉藥品管理條例案件，依序
    分經本院及台灣台中地方法院判處有期徒刑八月及六月確定，經接續執行，於八
    十八年一月八日執行完畢，以上事實有台灣台中地方法院檢察署刑案資料查註紀
    錄表及本院被告全國前案紀錄表各一份在卷可稽。被告於受此有期徒刑之執行完
  畢後，五年內再犯有期徒刑以上之本罪，為累犯，應依刑法第四十七條規定，加
    重其刑。扣案之鐮刀二把，為被告所有用供犯罪使用之物，應依刑法第三十八條
    第一項第二款之規定宣告沒收。
三、原審法院因而審酌被告素行不良，所竊取之財物雖已發還被害人，但被告犯罪後
    仍飾詞狡卸犯行，未見悔意等一切犯罪情狀，並依據刑事訴訟法第二百九十九條
    第一項前段，刑法第二十八條、第三百二十一條第一項第三款、第四十七條、第
    三十八條第一項第二款等規定，量處被告有期徒刑十月，並將扣案之鐮刀二把依
    法宣告沒收，又以被告及張榮洲行竊時所另攜帶之繩索及肥料袋，因未據扣案，
    為免日後執行困難，爰不為沒收之諭知，其認事用法均無不合，量刑亦甚妥適，
    被告上訴否認犯罪，及指謫原審量刑過重，均無理由，其上訴應予以駁回。
四、據上論斷，應依刑事訴訟法第三百六十八條，判決如主文。
本案經檢察官乙○○到庭執行職務。
中      華      民      國    九  十      年     一       月   三十一   日
                              臺灣高等法院臺中分院刑事第三庭
                                    審判長法  官  方  艤  駐
                      法  官  胡  忠  文
                                          法  官  廖  柏  基
右正本證明與原本無異。
不得上訴。
                                          書記官  柯  孟  伶
中      華      民      國    九  十      年     二       月    一      日
附錄本案論罪法條全文：
刑法第三百二十一條第一項第三款：
犯竊盜罪而有左列情形之一者，處六月以上五年以下有期徒刑：
三、攜帶兇器而犯之者。
                                                                        Ｋ


司法院資訊處製作；財團法人民間司法改革基金會備份。
